【裁判字號】    98,易,1174
【裁判日期】    990323
【裁判案由】    竊盜
【裁判全文】
臺灣彰化地方法院刑事判決              98年度易字第1174號
公  訴  人  臺灣彰化地方法院檢察署檢察官
被      告  甲○○
上列被告因竊盜案件，經檢察官聲請簡易判決處刑（98年度偵字
第8839號），因認不宜以簡易判決處刑，改依通常程序審理，本
院判決如下：
    主    文
甲○○踰越牆垣竊盜，處有期徒刑陸月，如易科罰金，以新臺幣
壹仟元折算壹日。
    事    實
一、甲○○曾於民國98年間因竊盜案件，經本院以98年以易字第
    1002號判處有期徒刑7 月確定，又因竊盜案件，再經本院以
    98年度易字第824 號判處有期徒刑8 月確定（尚未執行完畢
    ，故不構成累犯）。猶不知悔改，於98年10月5 日晚間11時
    30分許，駕駛車牌號碼9P－8890號自用小客車行經彰化縣埔
    心鄉○○路181 巷84號，見該屋之外圍圍牆內堆置鼓風機及
    不銹鋼餐盤物，且該屋無人居住，而認為有機可趁，竟意圖
    為自己不法之所有，先踰越圍牆，再徒手竊取乙○○所有之
    鼓風機2 台（價值新台幣〈下同〉1000元）及不銹鋼餐盤9
    個（價值300 元）等物。嗣於98年10月6 日凌晨零時20分許
    ，員警接獲報案而至現場處理，當場將甲○○予以逮捕，並
    在其車上扣得鼓風機2 台及不銹鋼餐盤9 個等物。
二、案經彰化縣警察局溪湖分局報告臺灣彰化地方法院檢察署檢
    察官聲請簡易判決處刑。
    理    由
一、訊據被告甲○○對於其於上開時地竊取乙○○所有之鼓風機
    2 台及不銹鋼餐盤9 個等情供認不諱，惟否認有踰越圍牆竊
    盜而辯稱：當時其是要抓蛇才攀爬圍牆等語。經查，上揭事
    實，業經證人即被害人乙○○於警詢中指述明確，且被告於
    偵查中於坦承竊盜犯行，若被告供述起初攀爬圍牆之目的是
    為抓蛇為真，因案發當時是深夜，該處幽暗，視線不佳，理
    應事先會攜帶手電筒及捕蛇工具（網子），然員警查獲時，
    並未在被告身上扣得任何捕蛇工具，此有彰化縣警察局扣押
    筆錄在卷可參，足見被告辯稱：當時其是要抓蛇才攀爬圍牆
    等語是臨訟杜纂之詞，實無足採。又案發地點之圍牆是水泥
    及鐵欄桿所圍成，若要進出須攀爬等情，此有證人即查獲員
    警洪本正於本院審理中證述明確，並提出現場圍牆照片4張
    以證其說。復有被害人乙○○領回失竊鼓風機及不銹鋼餐盤
    後所出具之贓物認領保管單及現場照片6 張附卷可稽。綜上
    所述，本件事證明確，被告加重竊盜犯行堪以認定，應予依
    法論科。
二、核被告甲○○所為，係犯刑法第321 條第1 項第2 款之踰越
    牆垣竊盜罪。至起訴書雖記載被告係犯刑法第320 條第1 項
    竊盜罪，然業經公訴人於本院審理中予以更正起訴法條為刑
    法第32 1條第1 項第2 款加重竊盜罪，附此敘明。爰審酌被
    告年輕力壯，竟不思循正當途徑，獲取生活所需，反圖以竊
    取他人財物之方式不勞而獲，行為實不足取，惟念本件被害
    人已領回失竊之財物，且被告犯罪手段平和及坦承竊盜等一
    切情狀，量處如主文所示之刑，並諭知易科罰金折算標準，
    以資懲儆。
據上論斷，應依刑事訴訟法第452 條、第299 條第1 項前段，刑
法第321 條第1 項第2 款，第41條第1項前段，判決如主文。
本案經檢察官蕭有宏到庭執行職務。
中    華    民    國    99    年    3     月    23    日
                  刑事第六庭          法  官  鮑慧忠
以上正本證明與原本無異。
如不服本判決應於收受判決後10日內向本院提出上訴書狀，並應
敘述具體理由；其未敘述上訴理由者，應於上訴期間屆滿後20日
內向本院補提理由書狀( 均須按他造當事人之人數附繕本) 「切
勿逕送上級法院」。
告訴人或被害人對於判決如有不服具備理由請求檢察官上訴者，
其上訴期間之計算係以檢察官收受判決正本之日期為準。
中    華    民    國    99    年    3     月    23    日
                                      書記官  林子惠
附錄本案論罪科刑法條全文：
中華民國刑法第321條
（加重竊盜罪）
犯竊盜罪而有左列情形之一者，處 6 月以上、 5 年以下有期徒
刑：
一、於夜間侵入住宅或有人居住之建築物、船艦或隱匿其內而犯
    之者。
二、毀越門扇、牆垣或其他安全設備而犯之者。
三、攜帶兇器而犯之者。
四、結夥三人以上而犯之者。
五、乘火災、水災或其他災害之際而犯之者。
六、在車站或埠頭而犯之者。
前項之未遂犯罰之。

司法院資訊處製作；財團法人民間司法改革基金會備份。
